【裁判字號】    97,易,654
【裁判日期】    970619
【裁判案由】    竊盜
【裁判全文】
臺灣彰化地方法院刑事判決               97年度易字第654號
公  訴  人  臺灣彰化地方法院檢察署檢察官
被      告  甲○○
                    現另案羈押在臺灣彰化看守所
上列被告因竊盜案件，經檢察官提起公訴（九十七年度偵字第二
一二八號），本院判決如下：
    主  文
甲○○攜帶兇器竊盜，處有期徒刑陸月，扣案之活動扳手壹支沒
收；又攜帶兇器竊盜，處有期徒刑捌月，扣案之活動扳手壹支沒
收。應執行有期徒刑壹年，扣案之活動扳手壹支沒收。
    事  實
一、甲○○基於意圖為自己不法所有之竊盜犯意，先後為下列竊
    盜行為：
  (一)於民國九十七年二月十九日下午三時許，駕駛其所有、車牌
    號碼三三九一－ＨＱ號自用小客車，前往彰化縣永靖鄉福興
    村福中巷八七號、乙○住處外，持其所有、客觀上對人之生
    命、身體、安全構成威脅而足供作兇器使用之活動扳手一支
    ，竊取乙○所有、裝設在該住宅旁之獨立浴廁外之熱水器一
    具（價值約新臺幣【下同】五千元；侵入住居部分，未據告
    訴），得手後，以四百元之價格，出售予不詳之流動資源回
    收商，所得款項已花用殆盡。
  (二)於九十七年三月一日中午十二時十分許，駕駛上開自用小客
    車，前往彰化縣永靖鄉福興村福竹巷十五號、丙○○住處外
    ，持上開活動扳手一支，竊取丙○○所有、裝設在該住宅旁
    之獨立浴廁外之熱水器一具（侵入住居部分，未據告訴），
    得手後，準備駕駛上開自用小客車將竊得物品載離現場之際
    ，旋為員警當場查獲，並扣得上開熱水器一具（經警發還丙
    ○○），及甲○○所有、供其犯上開竊盜案件所用之活動扳
    手一支，而查悉上情。
  (三)另甲○○在未被有偵查犯罪職權之機關或公務員發覺其上開
    (一)所示竊盜犯行前，復主動向彰化縣警察局員林分局同安派
    出所警員表示其犯行，而自首接受裁判。
二、案經彰化縣警察局員林分局報告臺灣彰化地方法院檢察署檢
    察官偵查起訴。
    理  由
一、按被告以外之人於審判外之言詞或書面陳述，除法律有規定
    者外，不得作為證據。被告以外之人於審判外之陳述，雖不
    符前四條之規定，而經當事人於審判程序同意作為證據，法
    院審酌該言詞陳述或書面陳述作成時之情況，認為適當者，
    亦得為證據。當事人、代理人或辯護人於法院調查證據時，
    知有第一百五十九條第一項不得為證據之情形，而未於言詞
    辯論終結前聲明異議者，視為有前項之同意。刑事訴訟法第
    一百五十九條第一項、第一百五十九條之五分別定有明文。
    經查，證人即被害人乙○、丙○○於警詢時之證述，雖屬被
    告以外之人於審判外之言詞陳述，為傳聞證據，然經本院於
    審理時當庭直接提示而為合法之調查，被告未於言詞辯論終
    結前聲明異議，本院復審酌該等言詞陳述係由證人出於自由
    意識而陳述，並無非法取證之情況，依刑事訴訟法第一百五
    十九條之五之規定，認上開證人於警詢時之證述，應得採為
    認定本件犯罪事實所憑之證據。
二、上開事實，迭經被告甲○○於警詢、偵訊、本院審理時，坦
    承不諱，核與證人丙○○、乙○於警詢時，證述之情節相符
    ，復有扣押物品目錄表、贓物認領保管單各一紙、照片六幀
    在卷可稽，以及活動扳手一支扣案為憑，足徵被告之自白確
    與事實相符。本件事證明確，被告竊盜之犯行，均堪認定。
三、按刑法第三百二十一條第一項第三款之攜帶兇器竊盜罪，係
    以行為人攜帶兇器竊盜為其加重條件，此所謂兇器，其種類
    並無限制，凡客觀上足以對人之生命、身體、安全構成威脅
    ，具有危險性之兇器均屬之，且祇須行竊時攜帶此種具有危
    險性之兇器為已足，並不以攜帶之初有行兇之意圖為必要（
    最高法院七十九年臺上字第五二五三號判例意旨可資參照）
    。本件被告持以供竊盜行為所用之活動扳手一支，為金屬材
    質，且得以拆卸熱水器，可見質地堅硬，客觀上自足以對他
    人之生命、身體、安全構成威脅，具有危險性，為刑法第三
    百二十一條第一項第三款所稱之兇器無疑。核被告所為，均
    係犯刑法第三百二十一條第一項第三款之攜帶兇器竊盜罪。
    被告所為二次竊盜犯行，係犯意各別、行為互殊，應予分論
    併罰。再被告為事實欄一(一)所示之竊盜犯行後，係在未被有
    偵查犯罪職權之機關或公務員發覺其犯罪前，即主動向彰化
    縣警察局員林分局同安派出所警員表示其犯行，而自首接受
    裁判，此有警詢筆錄一份在卷可佐，爰依刑法第六十二條前
    段規定，減輕其刑。爰審酌被告正值青壯之年，不思循正當
    途徑獲取所需，僅因缺錢花用，即任意竊取他人財物，嚴重
    侵害他人財產法益，然考量其犯罪手段尚屬平和，及其犯罪
    之動機、目的、生活狀況、智識程度、竊得物品價值、所生
    危害，暨犯罪後坦承犯行，態度尚屬良好等一切情狀，分別
    量處如主文所示之刑，並定其應執行之刑。扣案之活動扳手
    一支，係被告所有、供其犯本案二件竊盜案件所用之物，此
    經被告供承在卷，應依刑法第三十八條第一項第二款規定，
    宣告沒收。
據上論斷，應依刑事訴訟法第二百九十九條第一項前段，刑法第
三百二十一條第一項第三款、第六十二條前段、第五十一條第五
款、第三十八條第一項第二款，判決如主文。
本案經檢察官蔡曉崙到庭執行職務。
中    華    民    國    97    年    6     月    19    日
                        刑事第六庭    法  官  鄭舜元
以上正本證明與原本無異。
如不服本判決應於收受本判決後10日內向本院提出上訴書狀，其
未敘述上訴理由者，並得於提起上訴後10日內向本院補提理由書
狀（均須按他造當事人之人數附繕本）「切勿逕送上級法院」。
告訴人或被害人對於判決如有不服具備理由請求檢察官上訴者，
其上訴期間之計算係以檢察官收受判決正本之日期為準。
中    華    民    國    97    年    6     月    19    日
                                      書記官  呂雅惠
附錄：論罪科刑法條
中華民國刑法第321條
犯竊盜罪而有左列情形之一者，處六月以上、五年以下有期徒刑
：
一、於夜間侵入住宅或有人居住之建築物、船艦或隱匿其內而犯
    之者。
二、毀越門扇、牆垣或其他安全設備而犯之者。
三、攜帶兇器而犯之者。
四、結夥三人以上而犯之者。
五、乘火災、水災或其他災害之際而犯之者。
六、在車站或埠頭而犯之者。
前項之未遂犯罰之。


司法院資訊處製作；財團法人民間司法改革基金會備份。
